# 请教陈版职工借款问题

提问人：ying0518 时间：2013-05-27 15:41:31
分录是不是可以这样 借管理费用（按实际利率计算的当期资金成本） 贷应付职工薪酬 借应付职工薪酬 其他业务收入

回答人：chenyiwei
基本赞同此观点。

提问人：hxhyeor 时间：2017-04-24 17:52:44
请问为什么是确认其他业务收入呢？

回答人：chenyiwei
利息收入也是《企业会计准则第 14 号——收入》规范的一种收入类型，即让渡资产使用权收入。